臺灣高等法院高雄分院刑事判決　　　　　　　　　　九十年度上訴字第一八六九號
　　上　訴　人　台灣高雄地方法院檢察署檢察官
　　上　訴　人
　　即　被　告　戊○○
　　選任辯護人　郭宜芳
右上訴人等因被告偽造文書等案件，不服臺灣高雄地方法院九十年度訴字第一二四三
號中華民國九十年十月十九日第一審判決（起訴案號：臺灣高雄地方法院檢察署九十
年度偵字第五九二四號、第七一０一號、七一０二號、第七七三八號），提起上訴，
及移送併案審理（九十年度偵字第一０九０九號），本院判決如左：
      主  文
原判決撤銷。
戊○○連續行使偽造私文書，足生損害於他人，處有期徒刑壹年陸月。
      事  實
一、戊○○係臺灣省自來水公司第七區管理處工務課之職員，因召募民間互助會遭會
    員倒會，竟於民國（下同）八十六年三月一日召募附表一所示每會新台幣（下同
    ）二萬元之民間互助會時，意圖為自己不法之所有，未徵得胡麗華、鄭麗祝、謝
    麗容、李家豪之同意，在互助會單上虛列胡麗華等四人為互助會會員，連同會首
    計有五十五名會員參加，預定於九十年二月一日結束，標會方式採外標制，亦即
    死會會員於標會後應依約繳納二萬元會款及得標當時之利息予會首，嗣於互助會
    開標後，旋即基於概括之犯意，於附表一所示時間，在所任職之臺灣省自來水公
    司第七區管理處工務課開標時，連續在標單上偽造胡麗華、鄭麗祝、謝麗容、李
    家豪之署押，並填載表示願意競標及給付利息金額之標單，持以參加競標，行使
    該偽造之標單，於得標後向不知情之活會會員佯稱係胡麗華、鄭麗祝等人得標云
    云，致使不知情之活會會員陷於錯誤而交付二萬元之財物，足生損害於胡麗華、
    鄭麗祝、謝麗容、李家豪及其他活會會員，詐得如附表一所示財物。又於八十七
    年五月一日召募附表二示所示每會為二萬元之外標制民間互助會時，亦承繼前揭
    偽造文書及詐欺取財之概括犯意，以同一手法，虛列鄭美莉、林淑惠等人於互助
    會名單上，並於八十八年五月一日、同年十一月一日，在其所任職之前開辦公室
    內標會時，以同一手法偽造鄭美莉、林淑惠之標單，持以行使參與競標，詐得活
    會會員如附表二所示之財物，足生損害於未得標之活會會員。繼之於八十八年三
    月一日召募如附表三所示每會一萬元之外標制民間互助會時，又承繼前揭詐欺取
    財、偽造文書之概括犯意，未經李淑敏、李家豪、陳麗紅等人同意，虛列渠等為
    互助會會員，連同會首計有八十四名會員，會期自八十八年三月一日起至九十三
    年五月十五日止，開標地點亦在前揭工務課內，戊○○於標會時，亦以同一手法
    ，在附表三所示時地，冒用李淑敏、李家豪、陳麗紅名義製作標單書寫標息，持
    以參加投標，以行使該偽造之標單，於得標後亦向其他活會會員佯稱係李淑敏等
    人得標云云，而向不知情之活會會員收取會款，足生損害於李淑敏、李家豪、陳
    麗紅及庚○○、壬○○○、甲○○、丁○○等活會會員，詐得如附表三所示之財
    物。繼之於八十九年三月召募附表四所示一萬元之外標制民間互助會時，復承繼
    前揭詐欺取財、偽造文書之概括犯意，未經鄭麗娟、尤寒玉、劉玉鳳同意，虛列
    鄭麗娟等三人為互助會會員，連同會首計有六十七名會員，會期自八十九年三月
    起至九十三年八月止，標會地點亦在其所任職之前揭工務課內，戊○○於標會時
    ，亦以相同之手法，先後冒用鄭麗娟、尤寒玉、劉玉鳳之名義，在標單上書寫標
    息，持以參加投標，行使該偽造之標單，於得標後亦向其他活會會員佯稱係鄭麗
    娟等人得標云云，而向不知情之活會會員收取會款，足生損害於鄭麗娟、尤寒玉
    、劉鳳玉及其他活會會員，詐得附表四所示財物。先後總計詐得七百七十一萬元
    ，嗣因戊○○終因每月應付之會款負擔過重，週轉不靈，而於八十九年十二月底
    宣告倒會，會員甲○○、庚○○、壬○○○、丁○○始知悉上情。
二、案經甲○○、庚○○、壬○○○、丁○○訴請臺灣高雄地方法院檢察署檢察官偵
    查起訴及移送併案審理。
    理  由
一、訊據上訴人即被告戊○○（下稱被告）對於召募附表所示民間互助會，嗣因無力
    繳納會款而宣布倒會事實，固供認不諱，惟矢口否認有何詐欺及偽造文書之犯行
    ，辯稱：互助會均係經會員之同意始列入會員，是因為後來有些會員無力繳納才
    由其頂下會員之資格，伊並非蓄意倒會詐騙云云。
二、惟查：
  (一)被告於八十六年三月一日召募附表一所示每會二萬元之互助會，共有會員五十五
    人參加，互助會採外標制等事實，業據被告坦承在卷，並有互助會單在卷可憑（
    見九十年度發查字第一五七號卷第十六頁），被告於檢察官偵查中供稱：「胡麗
    華是我用朋友名義參加，鄭麗祝、謝麗容、李家豪都是我用他們名義參加的」等
    語（見九十年度偵字第一０九０九號卷第五頁背面第四行起）。再者，於另案檢
    察官偵查中針對告訴人乙○○等所指稱：被告於Ｂ組互助會冒用己○○、林貴琴
    、胡麗華、鄭麗祝、謝麗容、丙○○、李家豪名義參加等情（見九十年度發查字
    第一五七號卷第三頁第二行）訊問被告時，被告供稱：除林貴琴讓渡給我，另外
    余玫娟、己○○因欠他們錢，我替他們繳會錢等語（見同上發查卷第三十頁第七
    頁起），亦間接承認有冒用胡麗華、鄭麗祝、謝麗、李家豪之名義入會無訛，核
    與告訴人乙○○、癸○○、辛○○○於檢察官偵查中具狀指訴之情節大抵相符（
    見九十年度發查字第一五七號卷第三頁第二行起），是被告確有虛列胡麗華等四
    人為會員之事實，應堪認定。就告訴人乙○○、癸○○等人上開所指：被告冒用
    丙○○名義參加互助會部分，被告雖亦間接承認有冒用，惟依被告於原審所提出
    由林政城所出具切結書內載有：茲就甲方（即林政城）參加乙方（即被告）所邀
    集之互助會四會，甲方皆已標取，應繳死會會款如下等語（見原審卷第二三七頁
    ）觀之，被告此部分之自白顯與事實不符，自不得採為被告不利之認定。被告冒
    用胡麗華、鄭麗祝、謝麗容、李家豪名義標會之時間依序是八十六年九月一日、
    同年十月一日、八十七年八月一日、同年十月一日，標金依序是六千五百元、六
    千八百元、五千一百元、五千三百元之事實，亦據告訴人癸○○具狀陳明在卷（
    見本院上訴(二)卷第四十九頁）。雖告訴人丁○○於檢察官偵查中所提出冒標之日
    期為八十六年五月至同年七月十五日（見九十年度偵字第七一０一號卷第十九頁
    ），惟其於本院審理時則陳稱：我不知道Ｂ組有無冒標等語（見本院上訴(二)卷第
    九一頁），是被告冒標之時間及標金仍應以告訴人癸○○所述為可採。
  (二)被告於八十七年五月一日召募附表二所示二萬元之互助會，共有會員三十八人參
    加，亦採外標制之事實，亦據被告坦承在卷，並有互助會單在卷可按（見九十年
    度偵字第七一０一號卷第二十五頁），被告於檢察官偵查中供稱：「我以鄭美莉
    、林淑惠等人參加互助會，且都已得標，他們並不知道我用他們的名義標會」、
    「（問：為何要用他們名義冒標？）我之前被倒會」、「八十七年五月一日起的
    會，是冒用他們名義標會」等語（見九十年度偵字第五九二四號卷第十二頁背面
    第五行、倒數第六行、第二行），核與告訴人甲○○於檢察官偵查中指稱：虛構
    名字有鄭美莉、林淑惠等語相符（見九十年度他字第四八九號卷第十三頁倒數第
    四行起），是鄭美莉、林淑惠應為被告所虛列無訛。再者，被告於原審具狀表示
    ：李淑敏、鄭美莉、簡貴玉、林淑惠等人標會日期依序為八十八年四月一日、同
    年五月一日、同年八月一日、同年十一月一日（見原審卷第一八一頁），而冒標
    之利息依序為五千二百元、五千六百元、六千八百元、三千六百元之事實，亦經
    告訴人甲○○於原審具狀陳明在卷（見原審卷第九十頁、第一三一頁），並經被
    告於本院調查時供認在卷（見本院上訴(一)卷第八十六頁倒數第三、四行）。
  (三)被告八十八年三月一日召募附表三所示一萬元之互助會，共有會員八十四人參加
    ，亦採外標制之事實，除據被告坦承在卷，並有互助會單在卷可按（見九十年度
    偵字第七一０一號卷第二十一頁）。被告於偵查中供稱：八十八年三月一日（的
    會）我冒用李淑敏、李家豪、陳麗紅三人名義標會，他們也都不知道我冒用他們
    名義標會；Ａ組會李家豪、陳麗紅、李淑敏等三人不知情，我以他們的名義當會
    員等語（見九十年度偵字第五九二四號卷第十二頁背面倒數第一行起、九十年度
    發查字第一五七號卷第十一頁）。於該案檢察官偵查中針對告訴人乙○○、癸○
    ○等指稱：被告於Ａ組互助會冒用賴佩雯、鄭金珠、子○○、杜淑真、林貴琴、
    李淑敏、李家豪、陳麗紅名義參加等情（見九十年度發查字第一五七號卷第二頁
    倒數第一行起）訊問被告時，被告亦供稱：除賴佩雯、杜淑貞、鄭金珠、子○○
    、林貴琴等人讓渡給我外，其他是我冒用他們名義參加等語（見同上一五七號發
    查卷第三十頁第七頁起），況被告於原審亦供稱：八十八年此會李淑敏、李家豪
    、陳麗紅都沒有跟；八十八年的會沒有跟李淑敏講等語。證人李淑敏於原審法院
    亦證稱：「被告只跟我講一次（指如後所述不另為為罪之諭知部分），他沒有跟
    我講此後要用我名義跟」、「沒有同意被告用其名義參與上開互助會」等語（見
    原審卷第一七一頁第四行起、第二八七頁倒數第一行、第二八九頁），足徵李淑
    敏、李家豪、陳麗紅等人確係被告所虛列。被告於本院調查時供稱：陳麗紅的會
    是八十八年十二月一日標的，李淑敏是八十九年十一月十五日標，李家豪是八十
    八年八月一日標的（見本院上訴(一)卷第三十九頁），核與告訴人庚○○於原審法
    院具狀所指冒標時間相同（見原審卷第二十二頁），而被告冒用李家豪、陳麗紅
    、李淑敏等名義標會之金額依序為四千二百元、五千三百元、六千元之事實，亦
    經庚○○具狀陳明甚詳（見原審卷第二十二頁）。
  (四)被告於八十九年三月一日召募附表四所示外標制一萬元民間互助會，共有會員六
    七人參加之事實，亦經被告坦承在卷，並有互助會單在卷可憑（見九十年度偵字
    第七一０二號卷第十二頁），被告於檢察官偵查中供稱：六十七會的會我沒有經
    鄭麗娟、劉玉鳳、尤寒玉等人同意以他們名義跟會，鄭麗娟是八十九年六月一日
    標，劉玉鳳是八十九年八月一日、尤寒玉是八十九年八月十五日標等語（見九十
    年度發查字第一五七號卷第二十九頁倒數第一行起），核與乙○○、癸○○、辛
    ○○○具狀指訴之情節大抵相符（見九十年度發查字第一五七號卷第三頁第五行
    ），是鄭麗娟等三人亦為被告所虛列亦堪認定，上開以鄭麗娟等人之名義標會之
    金額均為四千元之事實，亦有庚○○於原審法院所提出之標會明細表可憑（見原
    審卷第六十二頁）可憑，並為被告所不爭執。
  (五)被告於本院調查時供稱：「標會時都有寫標單，寫標會人之名字、標金」等語（
    見本院上訴(一)卷第八五頁第三行），被告於原審亦供稱：我所召募的四個會都要
    寫標單，都是在我們任職的自來水公司的工務課開標等語（見原審卷第一七０頁
    倒數第一行起），足證被告係在其任職之自來水公司工務課開標時，冒用附表所
    示胡麗華等人之名義偽造標單提出參與競標，使參與競標之活會會員及未參以競
    標之活會會員陷於錯誤而繳納會款無訛。
  (六)按互助會之私法權利義務關係上，在會首無力繳納會款時，被人冒用為會員之人
    ，有可能被未得標之會員追償或代位追償（民法債篇修正前）之虞，對於參與競
    標之活會會員亦有因此而尚失得標之機會，對未參與競標活會會員亦有因而陷於
    錯誤而繳納會款危害，是被告虛列附表所示會員，進而冒標，行使偽造文書之行
    為，足生損害於被虛列之人及其他活會會員，亦堪認定。
    綜上所述，被告事後翻異前供，否認有虛構會員參加互助會，冒標會款云云，應
    係飾卸之詞，不足採信，其犯行洵堪認定。
三、按標單上僅記載姓名與競標之利息，並未書明「標單」字樣，依我國民間互助會
    之習慣，可認定其上之文字，即為表示出標人及利息等用意之證明，應屬刑法第
    二百二十條第一項之準文書。核被告虛列附表一至附表四所示會員於所召募之互
    助會內，並於附表所示時間，先後冒用附表所示李淑敏等人頭會員之姓名書寫標
    單及金額，持以參加競標，足生損害於李淑敏等及其他活會會員，應成立刑法第
    二百二十條第一項、第二百十六條、第二百十條之行使偽造私文書罪。被告偽造
    私文書之低度行為，應為行使偽造私文書之高度行為所吸收，被告偽造署押之行
    為，為偽造私文書之部分行為，均不另論罪。被告意圖為自己不法之所有，虛列
    附表所示李淑敏等人參加互助會，復以偽造私文書之方式，使告訴人庚○○、壬
    ○○○、甲○○、丁○○及其他活會會員陷於錯誤而交付活會會款之所為，係犯
    刑法第三百三十九條第一項之詐欺取財罪。被告每一次冒標之詐騙行為，均使多
    數活會會員同時受害，為想像競合犯。被告先後多次詐欺、行使偽造私文書之犯
    行，均時間緊接，手法相同，且各觸犯構成要件相同之罪名，顯係各基於概括之
    犯意反覆為之，應各依連續犯之規定論以一罪。所犯上開行使偽造私文書及詐欺
    罪間，有方法結果之牽連關係，應從較重之行使偽造私文書罪處斷。公訴人雖未
    就附表一、二所示偽造文書、詐欺之犯行提起公訴，惟既已移送併辦，且經查明
    復與已起訴部分有裁判上一罪關係，應為起訴效力所及，本院應併予審理判決。
四、原審因認被告罪證明確，據以論罪科刑，固非無見，惟(一)原判決未及就被告所為
    附表一、二所示之詐欺及偽造文書之犯行併予審判，於法不合；(二)附表四所示之
    互助會，被告亦係以虛列會員，偽造文書及詐欺取財，原判決未詳予認定，亦有
    未洽。被告上訴意旨否認犯行，固無理由，被告詐騙金額達七百七十餘萬元，檢
    察官循告訴人請求聲明上訴，指摘原判決量刑太輕，為有理由，原判決既有上開
    可議，自應由本院撤銷改判。爰審酌被告利用召募民間互助會，自任會首之機會
    ，虛列他人名義參加互助會，冒標詐取會款、詐騙之金額七百七十餘萬元，雖已
    與被害人達成和解，惟仍未給付全部之賠償金額，對於活會會員造成經濟上之困
    頓，所生損害非輕，惟念其前此並無犯罪前科，有臺灣高等法院被全國前案紀錄
    表及臺灣高雄地方法院檢察署刑案資料查註紀錄表各一件附卷可稽，素行良好，
    及犯後態度尚佳等一切情狀，量處如主文第二項所示之刑。至被告所偽造附表所
    示之李淑敏等人之標單，於開標後即已撕毀丟棄之情，已據被告供明在卷（見原
    審卷第三００頁第五行），且衡之一般民間互助會習慣，該標單確無保存之必要
，多於開標後丟棄滅失，是偽造標單及其上偽造署押亦無庸另行宣告沒收。
五、公訴意旨另以：被告戊○○意圖為自己不法之所有，於八十七年五月一日召募附
    表二所示之互助會時，未經李淑敏、簡貴玉之同意，竟擅自以該二人名義參加該
    互助會各一會，並於八十八年間，陸續冒用李淑敏、簡貴玉之名義書寫標單，標
    取會款，而於八十九年十二月下旬，突然宣佈前開互助會止會，所積欠之會款迄
    未返還各活會會員，因認被告此部分亦涉有刑法第三百三十九條第一項、第二百
    十條、第二百十六條之罪嫌云云。按犯罪事實應依證據認定之，無證據不得推定
    其犯罪事實。又被告之自白不得作為有罪判決之唯一證據，仍應調查其他必要之
    證據，以查是否與事實相符，刑事訴訟法第一百五十四條、第一百五十六條第二
    項分別定有明文。再者，告訴人之指訴係以使被告受刑事訴追為目的，是其陳述
    是否與事實相符，仍應調查其他證據以資審認，此有最高法院五十二年台上字第
    一三００號判例可資參照。本件公訴人認被告涉有此部分犯行係以被告之自白及
    告訴人甲○○等人之指訴為主要論據。惟訊據被告則否認有公訴人所指之前揭犯
    行，辯稱：其係經過李淑敏、簡貴玉之同意而以渠等名義入會，於檢察官偵查中
    及原審初訊時所以承認冒用係因會已經倒了，自應由其負責，才承認冒標等語。
    經查：被告所召募附表二之互助會單內確有會員李淑敏、簡貴玉之事實，固有互
    助會單在卷可憑（見九十年度偵字第七一０一號卷第二十五頁），並為被告所是
    認，而被告於檢察官偵查中供稱：「我以李淑敏、鄭美莉、林淑惠、簡貴玉等四
    人參加互助會，且都已得標，他們並不知道我用他們的名義標會」、「（問：為
    何要用他們名義冒標？）我之前被倒會」、「八十七年五月一日起的會，是冒用
    他們四人名義標會」等語（見九十年度偵字第五九二四號卷第十二頁背面第五行
    、倒數第六行、第二行），於原審法院初訊供稱：八十七年五月一日互助會內李
    淑敏是我以他的名義跟的，我沒有跟他講過，其他會員也不知道等語（見原審卷
    第一七０頁倒數第三行）。惟證人李淑敏於原審法院證稱：「（問：是否有跟被
    告八十七年五月所召集之互助會？）編號二十六號是我的名義沒錯，被告當時邀
    會時有邀我入會，但是我沒有跟，被告也有跟我講，要用我的名字跟會。我有同
    意；我的名字事實上是被告跟的，我沒有跟其他會員講，我只同意他用我的名字
跟會」、「被告只跟我講一次，他沒有跟我講此後要用我名義跟」等語（見原審
    卷第二八七頁第六行至十二行），證人簡貴玉亦證稱：「（問：是否有跟被告八
    十七年的互助會？）被告是有邀我跟會，我沒有跟此會」、「（問：是否同意被
    告使用你的名字跟此會？）被告有跟我講要用我的名字跟此會，我也有同意被告
    用我的名字跟會」等語（見原審卷第二八八頁）。按被告所召募之互助會悉已倒
    會停標，同意他人以自己之名義參與互助會，顯有被追償之虞，一般人否認猶恐
    不及，是如非確有其事，豈有於會首倒會後仍出面承認之理，是證人李淑敏、簡
    貴玉上開所證，顯然可以採信，被告辯稱係因當時已倒會停標，認責任應由其承
    擔，始承認冒標等語，亦非無因，被告之自白與事實不符，自難為其不利之認定
    ，是被告此部分被訴偽造文書及詐欺取財之犯行尚屬不能證明，本應為無罪之諭
    知，惟公訴人既認此部分與前開行使偽造私文書、詐欺取財有罪部分，具有連續
    犯之裁判上一罪關係，故不另為無罪之諭知，附此敘明。
據上論結，應依刑事訴訟法第三百六十九條第一項前段、第三百六十四條、第二百九
十九條第一項前段、刑法第五十六條、第二百十六條、第二百十條、第三百三十九條
第一項、第五十五條，罰金罰鍰提高標準條例第一條前段，判決如主文。
本案經檢察官郭振昌到庭執行職務。
中    華    民    國        九十一      年     十一     月    二十八    日
                              臺灣高等法院高雄分院刑事第四庭
                                  審判長法官  蕭權閔
                                        法官  陳啟造
                                        法官  李嘉興
右正本證明與原本無異。
如不服本判決應於收受本判決後十日內向本院提出上訴書狀，其未述上訴理由者，
並得於提起上訴後十日內向本院補提理由書狀（均須按他造當事人之人數附繕本)「
切勿逕送上級法院」。
                                      書記官  呂素珍
中    華    民    國        九十一      年     十二     月      二      日
附錄：本判決論罪科刑法條：
刑法第二百十六條
行使第二百十條至第二百十五條之文書者，依偽造、變造文書或登載不實事項或使登
載不實事項之規定處斷。
刑法第二百十條
偽造、變造私文書，足以生損害於公眾或他人者，處五年以下有期徒刑。
刑法第三百三十九條第二項
以前項方法得財產上不法之利益或使第三人得之者，亦同。
附表一：外標制；會款新台幣二萬元；會期：八十六年三月一日起迄九十年二月一日
        止；連會首共五十五會；每逢一月、七月之十五日各加會一次
┌──┬────┬───────┬─────┬───────┬────────────────┐
│編號│被虛列會│ 得 標 日 期  │  標  息  │  詐 得 金 額 │         備     註              │
│    │員姓名  │              │（新台幣）│   （新台幣） │                                │
├──┼────┼───────┼─────┼───────┼────────────────┤
│ １ │胡麗華  │ 86.09.01     │六千五百元│  八十八萬元  │二萬元乘以四十四（活會數扣除被告│
│    │        │ （第八會）   │          │              │實際跟會所剩活會數三會）        │
├──┼────┼───────┼─────┼───────┼────────────────┤
│ ２ │鄭麗祝  │ 86.10.01     │六千八百元│  八十八萬元  │二萬元乘以四十四（活會數扣除被告│
│    │        │ （第九會）   │          │              │實際跟會所剩活會數二會）        │
├──┼────┼───────┼─────┼───────┼────────────────┤
│ ３ │謝麗容  │ 87.08.01     │五千一百元│  六十六萬元  │二萬元乘以三十四（活會數扣除被告│
│    │        │ （第二一會） │          │              │實際跟會所剩活會數一會）        │
├──┼────┼───────┼─────┼───────┼────────────────┤
│ ４ │李家豪  │ 87.10.01     │五千三百元│  六十四萬元  │二萬元乘以三十二（活會數）      │
│    │        │ （第二三會） │          │              │                                │
├──┼────┴───────┴─────┼───────┼────────────────┤
│合計│                                    │  三百零六萬元│                                │
└──┴──────────────────┴───────┴────────────────┘
附表二：外標制；會款新台幣二萬元；會期：八十七年五月一日起迄九十年六月一日
        止；連會首共三十八會
┌──┬────┬───────┬─────┬───────┬────────────────┐
│編號│被虛列會│ 得 標 日 期  │  標  息  │  詐 得 金 額 │         備     註              │
│    │員姓名  │              │（新台幣）│   （新台幣） │                                │
├──┼────┼───────┼─────┼───────┼────────────────┤
│ １ │鄭美莉  │ 88.05.01     │五千六百元│  四十八萬元  │二萬元乘以二十四（活會數扣除被告│
│    │        │ （第十三會） │          │              │實際跟會所剩活會數一會）        │
├──┼────┼───────┼─────┼───────┼────────────────┤
│ ２ │林淑惠  │ 88.11.01     │三千六百元│  三十八萬元  │二萬元乘以十九（活會數）        │
│    │        │ （第十九會） │          │              │                                │
├──┼────┴───────┴─────┼───────┼────────────────┤
│合計│                                    │  八十六萬元  │                                │
└──┴──────────────────┴───────┴────────────────┘
附表三：外標制；會款新台幣一萬元；會期：八十八年三月一日起迄九十三年五月十
        五日止；連會首共八十四會；每逢二月、五月、八月、十一月之十五日各加
        會一次
┌──┬────┬───────┬─────┬───────┬────────────────┐
│編號│被虛列會│ 得 標 日 期  │  標  息  │  詐 得 金 額 │         備     註              │
│    │員姓名  │              │（新台幣）│   （新台幣） │                                │
├──┼────┼───────┼─────┼───────┼────────────────┤
│ １ │李家豪  │ 88.08.01     │四千二百元│  七十五萬元  │一萬元乘以七十五（活會數扣除被告│
│    │        │ （第七會）   │          │              │實際跟會所剩活會數二會）        │
├──┼────┼───────┼─────┼───────┼────────────────┤
│ ２ │陳麗紅  │ 88.12.01     │五千三百元│  七十萬元    │一萬元乘以七十（活會數扣除被告實│
│    │        │ （第十三會） │          │              │際跟會所剩活會數一會）          │
├──┼────┼───────┼─────┼───────┼────────────────┤
│ ３ │李淑敏  │ 89.11.15     │六千元    │  五十六萬元  │一萬元乘以五十六（活會數）      │
│    │        │ （第二八會） │          │              │                                │
├──┼────┴───────┴─────┼───────┼────────────────┤
│合計│                                    │  二百零一萬元│                                │
└──┴──────────────────┴───────┴────────────────┘
附表四：外標制；會款新台幣一萬元；會期：八十九年三月起迄九十三年八月止；連
        會首共六十七會；每逢四月、八月、十二月之十五日各加會一次
┌──┬────┬───────┬─────┬───────┬────────────────┐
│編號│被虛列會│ 得 標 日 期  │  標  息  │  詐 得 金 額 │         備     註              │
│    │員姓名  │              │（新台幣）│   （新台幣） │                                │
├──┼────┼───────┼─────┼───────┼────────────────┤
│ １ │鄭麗娟  │ 89.06.01     │四千元    │  六十萬元    │一萬元乘以六十（活會數扣除被告實│
│    │        │ （第五會）   │          │              │際跟會所剩活會數二會）          │
├──┼────┼───────┼─────┼───────┼────────────────┤
│ ２ │劉玉鳳  │ 89.08.01     │四千元    │  五十九萬元  │一萬元乘以五十九（活會數扣除被告│
│    │        │ （第七會）   │          │              │實際跟會所剩活會數一會）        │
├──┼────┼───────┼─────┼───────┼────────────────┤
│ ３ │尤寒玉  │ 89.08.15     │四千元    │  五十九萬元  │一萬元乘以五十九（活會數）      │
│    │        │ （第八會）   │          │              │                             │
├──┼────┴───────┴─────┼───────┼────────────────┤
│合計│                                    │一百七十八萬元│                                │
└──┴──────────────────┴───────┴────────────────┘
                                                                      Ｈ
